Inventaris van het archief van de Algemene Rekenkamer 1814-1919: Bureau Vaste Posten
Nationaal Archief, Den Haag
- Bureau Vaste Posten: Bewijzen van erfrecht (verklaringen), C.
  - "Bewijzen van Erfrecht", akten houdende aanwijzing van erfgenamen in opengevallen nalatenschappen van personen aan wie de Staat nog financiële verplichtingen had, 1814-1958; 349-650; 319 pakken en 19 delen
    - 8401-8601, 390
    - 8601-8800, 391
    - 8801-9000, 392
    - 9001-9200, 393
    - 9201-9400, 394
    - 9401-9600, 395
    - 9601-9800, 396
    - 9801-10000, 397
    - 10001-10100, 10101-10200, 398
    - 10201-10300, 399
    - 10301-10400, 400
    - 10401-10500, 401
    - 10501-10600, 402
    - 10601-10700, 403
    - 10701-10800, 10801-10900, 404
    - 10901-11000, 11001-11100, 405
    - 11101-11200, 406
    - 11201-11300, 407
    - 11301-11400, 408
    - 11401-11500, 409
    - 11501-11600, 410
    - 11601-11700, 411
    - 11701-11800, 412
    - 11801-11900, 11901-12000, 413
    - 11201-12100, 12101-12200, 414
    - 12201-12300, 12301-12400, 415
    - 12401-12500, 12501-12600, 416
    - 12601-12700, 12701-12800, 417
    - 12801-12900, 12901-13000, 418
    - 13001-13100, 419
    - 13101-13200, 420
    - 13201-13300, 421
    - 13301-13400, 422
    - 13401-13500, 423
    - 13501-13600, 13601-13700, 424
    - 13701-13800, 13801-13900, 425
    - 13901-14000, 14001-14100, 426
    - 14101-14200, 427
    - 14201-14300, 428
    - 14301-14400, 14401-14500, 429
    - 14501-14600, 14601-14700, 430
    - 14701-14800, 14801-14900, 431
    - 14901-15000, 432
    - 15001-15200, 433
    - 15201-15400, 434
    - 15401-15600, 435
    - 15601-15800, 436
    - 15801-16000, 437
    - 16001-16200, 438
    - 16201-16400, 439
    - 16401-16600, 440
    - 16601-16800, 441
    - 16801-17000, 442
    - 17001-17200, 443
    - 17201-17400, 444
    - 17401-17600, 445
    - 17601-17800, 446
    - 17801-18000, 447
    - 18001-18200, 448
    - 18201-18400, 449
    - 18401-18600, 450
    - 18601-18800, 451
    - 18801-19000, 452
    - 19001-19200, 453
    - 19201-19400, 454
    - 19401-19600, 455
    - 19601-19800, 456
    - 19801-20000, 457
    - 20001-20300, 458
    - 20301-20600, 459
    - 20601-20900, 460
    - 20901-21200, 461
    - 21201-21500, 462
    - 21501-21800, 463
    - 21801-22100, 464
    - 22101-22400, 465
    - 22401-22700, 466
    - 22701-23000, 467
    - 23001-23300, 468
    - 23301-23600, 469
    - 23601-23900, 470
    - 23901-24200, 471
    - 24201-24500, 472
    - 24501-24800, 473
    - 24801-25100, 474
    - 25101-25400, 475
    - 25401-25700, 476
    - 25701-26000, 477
    - 26001-26100, 27000-27200, 478
    - 27201-27500, 479
    - 27501-27800, 480
    - 27801-28100, 481
    - 28101-28400, 482
    - 28401-28700, 483
    - 28701-29000, 484
    - 29001-29300, 485
    - 29301-29600, 486
    - 29601-29900, 487
    - 29901-30200, 488
    - 30201-30500, 489
    - 30501-30800, 490
    - 30801-31099, 491
    - 32000-32400, 492
    - 32401-32800, 493
    - 32801-33200, 494
    - 33201-33600, 495
    - 33601-34000, 496
    - 34001-34400, 497
    - 34401-34800, 498
    - 34801-35200, 499
    - 35201-35600, 500
    - 35601-36000, 501
    - 36001-36400, 502
    - 36401-36800, 503
    - 36801-37200, 504
    - 37201-37600, 505
    - 37601-38000, 506
    - 38001-38400, 507
    - 38401-38800, 508
    - 38801-39200, 509
    - 39201-39600, 510
    - 39601-40000, 511
    - 40001-40400, 512
    - 40401-40800, 513
    - 40801-41200, 514
    - 41201-41600, 515
    - 41601-42000, 516
    - 42001-42400, 517
    - 42401-42800, 518
    - 42801-43200, 519
    - 43201-43600, 520
    - 43601-44000, 521
    - 44001-44400, 522
    - 44401-44800, 523
    - 44801-45200, 524
    - 45201-45600, 525
    - 45601-46000, 526
    - 46001-46400, 527
    - 46401-46800, 528
    - 46801-47200, 529
    - 47201-47600, 530
    - 47601-48000, 531
    - 48001-48400, 532
    - 48401-48800, 533
    - 48801-49200, 534
    - 49201-49600, 535
    - 49601-50000, 536
    - 50001-50500, 537
    - 50501-51000, 538
    - 51001-51500, 539
    - 51501-52000, 540
    - 52001-52500, 541
    - 52501-53000, 542
    - 53001-53500, 543
    - 53501-54000, 544
    - 54001-54500, 545
    - 54501-55000, 546
    - 55001-55500, 547
    - 55501-56000, 548
    - 56001-56500, 549
    - 56501-57000, 550
    - 57001-57500, 551
    - 57501-58000, 552
    - 58001-58500, 553
    - 58501-59000, 554
    - 59001-59500, 555
    - 59501-60000, 556
    - 60001-60500, 557
    - 60501-61000, 558
    - 61001-61500, 559
    - 61501-62000, 560
    - 62001-62500, 561
    - 62501-63000, 562
    - 63001-63500, 563
    - 63501-64000, 564
    - 64001-64500, 565
    - 64501-65000, 566
    - 65001-65500, 567
    - 65501-66000, 568
    - 66001-66500, 569
    - 66501-67000, 570
    - 67001-67500, 571
    - 67501-68000, 572
    - 68001-68500, 573
    - 68501-69000, 574
    - 69001-69500, 575
    - 69501-70000, 576
    - 70001-70500, 577
    - 70501-71000, 578
    - 71001-71500, 579
    - 71501-72000, 580
    - 72001-72500, 581
    - 72501-73000, 582
    - 73001-73500, 583
    - 73501-74000, 584
    - 74001-74500, 585
    - 74501-75000, 586
    - 75001-75500, 587
    - 75501-76000, 588
    - 76001-76500, 589
    - 76501-77000, 590
    - 77001-77500, 591
    - 77501-78000, 592
    - 78001-78500, 593
    - 78501-79000, 594
    - 79001-79500, 595
    - 79501-80000, 596
    - 80001-80500, 597
    - 80501-81000, 598
    - 81001-81500, 599
    - 81501-82000, 600
    - 82001-82500, 601
    - 82501-83000, 602
    - 83001-83500, 603
    - 83501-84000, 604
    - 84001-84500, 605
    - 84501-85000, 606
    - 85001-85750, 607
    - 85751-86500, 608
    - 86501-87250, 609
    - 87251-88000, 610
    - 88001-88750, 611
    - 88751-89500, 612
    - 89501-90250, 613
    - 90251-91000, 614
    - 91001-91750, 615
    - 91751-92500, 616
    - 92501-93250, 617
    - 93251-94000, 618
    - 94001-94750, 619
    - 94751-95500, 620
    - 95501-96250, 621
    - 96251-97000, 622
    - 97001-97750, 623
    - 97751-98500, 624
    - 98501-99250, 625
    - 99251-100000, 626
    - 1-750, 627
    - 751-1500, 628
    - 1501-2250, 629
    - 2251-3000, 630
    - 3001-3750, 631
    - 3751-4500, 632
    - 4501-5000, 633
    - 5001-5500, 634
    - 5501-6000, 635
    - 6001-6500, 636
    - 6501-7000, 637
    - 7001-7500, 638
    - 7501-8000, 639
    - 8001-8500, 640
    - 8501-9000, 641
    - 9001-9500, 642
    - 9501-10000, 643
    - 10001-10500, 644
    - 10501-11000, 645
    - 11001-11500, 646
    - 11501-12000, 647
    - 12001-12500, 648
    - 12501-13000, 649
    - 13001-13500, 13501-13774, 650
  - Namenklappers op de serie Erfrechten, 1814-1958; 651-669
    - A-Z, 1814-1836, 651
      Deze namenklapper bevat een groot aantal namen die niet voorafgegaan (of gevolgd) worden door een nummer; deze namen zijn in de serie "bewijzen van erfrecht" niet terug te vinden, tenzij men systematisch vanaf inv.nr. 349 de pakken door gaat werken. Let op: het is niet zo dat de bewijzen van erfrecht in chronologische volgorde zijn opgeborgen. Zo bevat inv.nr. 349 bijvoorbeeld voor het merendeel stukken uit 1826-1827, echter ook uit de jaren 1817, 1824, 1825.
    - A-F, 1836-1864, 652
    - G-O, 1836-1864, 653
    - P-Z, 1836-1864, 654
    - A-F, 1864-1882, 655
    - G-O, 1864-1882, 656
    - P-Z, 1864-1882, 657
    - A-D, 1882-1900, 658
    - E-I, 1882-1900, 659
    - K-R, 1882-1900, 660
    - S-Z, 1882-1900, 661
    - A-D, 1900-1920, 662
    - E-I, 1900-1920, 663
    - K-R, 1900-1920, 664
    - S-Z, 1900-1920, 665
    - A-E, 1920-1958, 666
    - F-K, 1920-1958, 667
    - L-R, 1920-1958, 668
    - S-Z, 1920-1958, 669
  - Erfrechten van overleden matrozen, 1844-1884; 670-683
    - nrs: 1-125, 1844-1846, 670
    - nrs: 126-273, 1844-1846, 671
    - 1847-1849, 672
    - 1850-1851, 673
    - 1852-1854, 674
    - 1855-1857, 675
    - 1858-1860, 676
    - 1861-1862, 677
    - 1863-1864, 678
    - 1865-1867, 679
    - 1868-1870, 680
    - 1871-1876, 681
    - 1877-1880, 682
    - 1881-1884, Klappers, 1844-1884; 683
  - Erfrechten Inundatiën, 1848; 684-688
    - nrs: 1-200, 684
    - nrs: 201-300, 685
    - nrs: 301-400, 686
    - nrs: 401-500, 687
    - nrs: 501-588, Verklaringen van erfrecht i.v.m. Inundatiën.; 688
- Roosters van vaste posten (tractementsbetalingen), D.
  - "Driemaandelijkse roosters", roosters van vaste posten, ingedeeld naar hoofdstukken van de staatsbegrotingen, ca. 1860-ca. 1900; 689-697; 15 delen
    - Justitie, 1862-1897, 689-695; 12 delen
      - 1881-1890; 1862-1870., 689
      - 1870-1879; 1880-1889., 690
      - 1870-1892; 1890-1894., 691
      - 1872-1900; 1879-1913., 692
      - 1856-1869; 1867-1876., 693
      - 1876-1882, 694
      - 1883-1897, 695
    - Binnenlandse Zaken, 1871-1892, Waterstaat: Spoorwegen, 1883-1890; 696; 2 delen
    - Binnenlandse Zaken, 1883-1902, 697; 1 deel
  - Leggers van vaste posten betreffende het personeel van het Rijksgesticht Ommerschans, Leggers van vaste posten betreffende het departement van Koloniën; 1884; 1876-ca. 1880; ca. 1880-ca. 1894; 698; 3 delen
  - Leggers van vaste posten betreffende het departement van Koloniën, 1870-1876; 1887-1894; 699; 2 delen
  - Diverse leggers van vaste posten, zoals traktementen, toelagen en reiskosten, betreffende Rijksambtenaren, 1840-1919; 700-728; 56 omslagen en 2 delen
    - Binnenlandse Zaken, 1840-1875, en Justitie, Opperhoutvesterij, Hoog Militair Gerechtshof, Rijksgestichten Ommerschans en Veenhuizen, 1877-1887; Personeel van de gevangenissen, 1858-1877; Rechterlijke macht, 1842-1885; Kabinetten, Nationale Nijverheid, Landsdrukkerij en Staatscourant, Maatschappij van Weldadigheid, Veenhuizen en Ommerschans, IJk- en Stoomwezen, 1857-1878; Personeel van het Kabinet des Konings, 1844-1882; Binnenlands Bestuur en Geneeskundig Toezicht, ca. 1850-ca. 1890; Hoger Onderwijs, ca. 1870-ca. 1890; Lager Onderwijs, ca. 1860-ca. 1890; Hoge Scholen te Leiden, Utrecht en Groningen, ca. 1840-ca. 1880; 700; 7 omslagen
    - Onderwijzers, ca. 1840-ca. 1860, 701; 1 omslag
    - Financiën, 1843-1872, Ambtenaren bij de Munt en de Waarborg, 1881-1882; Inspecteurs der Registratie en Domeinen, 1881-1885; Domeinen, o.a. Tolgaarders, 1877-1882; Waterstaat, 1877-1882; Ingenieurs bij het Corps van de Waterstaat, 1842-1881; 702; 6 omslagen
    - Posterijen, 1850-1888, Telegrafie, 1861-1878; Assistenten bij de Rijkstelegraaf, 1872-1884; Klerken bij de Rijkstelegraaf, 1868-1884; Leerlingen bij de Rijkstelegraaf, 1868-1884; 703; 5 omslagen
    - Waterstaat, Handel en Nijverheid, ca. 1880-ca. 1900, 704; 1 omslag
    - Waterstaat, Handel en Nijverheid, ca. 1880-ca. 1890, 705; 1 omslag
    - Tijdelijke ambtenaren bij de Waterstaat, 1881-1887, Gewezen ambtenaren bij de aanleg van Staatsspoorwegen, 1901-1903; Korps ingenieurs bij de Waterstaat, 1887-1889; Binnenlandse Zaken, ca. 1876-1883; 706; 4 omslagen
    - Riddersoldij Ned.-Indië, 1871-1903, Riddersoldij arrondissement 's-Hertogenbosch, ca. 1871-ca. 1881; 707; 2 omslagen
    - Directe Belastingen, arrondissement Middelburg, ca. 1882-1890, 708; 1 omslag
    - Kadaster, arrondissement Noord-Holland, 1881-1891, Hoge Colleges van Staat, ca. 1842-ca. 1873; Departement van Buitenlandse Zaken, ca. 1847-1884; Departement van Binnenlandse Zaken, ca. 1844-ca. 1890; Departement van Justitie, ca. 1853-ca. 1880; Departement van Marine, ca. 1843-ca. 1880; Departement van Marine, ca. 1845-1880; Departement van Financiën, ca. 1844-ca. 1883; Departement van Waterstaat, Handel en Nijverheid, ca. 1877-ca. 1883; 709; 10 omslagen
    - Waterstaat, Handel en Nijverheid: Staatsspoorwegen, 1883-1892, Mutatiestaten Justitie, 1895-1901; 710; 2 omslagen
    - Justitie, ca. 1890-1910, 711; 1 omslag
    - Justitie, ca. 1882-1900, 712; 1 omslag
    - Justitie, ca. 1877-1905, 713; 1 omslag
    - Buitenlandse Zaken, Huis der Koningin, Hoge Colleges, ca. 1870-1900, 714; 1 omslag
    - Rooms-Katholieke Eredienst, ca. 1870-ca. 1900, 715; 1 omslag
    - Binnenlandse Zaken: Normaallessen, ca. 1877-ca. 1906, 716; 1 omslag
    - Binnenlandse Zaken: Normaallessen, ca. 1877-ca. 1906, 717; 1 omslag
    - Financiën: Hervormde Eredienst, ca. 1880-1900, 718; 1 omslag
    - Financiën: Hervormde Eredienst, ca. 1868-ca.l900, 719; 1 omslag
    - Financiën, ca. 1872-ca. 1890, 720; 1 omslag
    - Financiën, ca. 1868-ca. 1880, 721; 1 omslag
    - Binnenlandse Zaken, ca. 1880-ca. 1919, 722; 1 omslag
    - Binnenlandse Zaken, ca. 1892-ca. 1919, 723; 1 omslag
    - Binnenlandse Zaken, ca. 1873-ca. 1900, 724; 1 omslag
    - Financiën, 1868-1905, 725; 1 omslag
    - Binnenlandse Zaken, 1868-1914, 726; 1 omslag
    - Militaire verlofstraktementen, 1877-1883, Militaire verlofstraktementen, 1883-1896; 727; 2 delen
    - Kosten van transport voor voorlopig traktement, gratificatie van officieren, ambtenaren, enz. voor de dienst in Ned.-Indië, ca. 1860-ca. 1880, Kosten van transport voor voorlopig traktement, gratificatie van officieren, ambtenaren, enz. voor de dienst in Ned.-Indië, met klapper, 1880-1890; 728; 2 delen
  - Leggers van vaste posten betreffende de verschillende departementen, 1837-1849; 729-742; 21 delen
    - Buitenlandse Zaken, fo's 1-78, 1837-1843, 729; 1 deel
    - Justitie, fo's 79-293, inschrijfnrs. 1-1384, 1838-1842, 730
    - Hervormde Eredienst, fo's 294-478, inschrijfnrs. 1-2200, 1838-1842, 731; 1 deel
    - Hervormde Eredienst, fo's 479-692, inschrijfnrs. 1200-2390, 1838-1842, 732; 1 deel
    - Katholieke Eredienst, fo's 693-880, inschrijfnrs. 1-327, 1840-1842, 733; 1 deel
    - A. Binnenlandse Zaken, fo's 881-960, inschrijfnrs. 1-252, 1840-1844, B. Binnenlandse Zaken, fo's 961-1040, inschrijfnrs. 1-473, 1840-1842; 734; 2 delen
    - A. Justitie, fo's 1041-1100, inschrijfnrs. 1-339, 1840-1842, B. Onderwijs, fo's 1101-1250A, inschrijfnrs. 1-900, 1840-1842; 735; 2 delen
    - A. Onderwijs, fo's 1251-1378, inschrijfnrs. 1-1634, 1840-1842, B. Marine, fo's 1381-1440, inschrijfnrs. 1-357, 1837-1842; 736; 2 delen
    - A. Marine, fo's 1441-1560, inschrijfnrs. 1-630, 1837-1842, B. Huis des Konings, fo's 1561-1645K, inschrijfnrs. 1-653, 1840-1842; 737; 2 delen
    - A. Waterstaat: Posterijen, fo's 1646-1755C, inschrijfnrs. 1-675, 1837-1842, B. "Rooster-register" van het Kadaster, de Registratie en van de directe belastingen, fo's 1756-1835, 1837-1842; 738; 2 delen
    - A. Opperhoutvesterij, fo's 1836-1869, inschrijfnrs. 1-189, 1839-1842, B. Oorlog, fo's 1870-1976, inschrijfnrs. 1-883, 1837-1842; 739; 2 delen
    - Oorlog, fo's 1977-2070, 1836-1846, 740; 1 deel
    - Financiën: directe belastingen en accijnzen, fo's 2199-2418, 1837-1849, 741; 1 deel
    - A. Financiën: controleurs, verificateurs, en ontvangers van indirecte belastingen, fo's 2419-2493, 1837-1842, B. Financiën: belastingen, fo's 2494-2543, inschrijfnrs. 1-265, 1837-1842; 742; 2 delen
  - Klappers op de nrs. 729-742., 743-746; 4 delen
    - A-D, 743
    - E-K, 744
    - L-R, 745
    - S-Z, 746
  - Provisioneel rooster-register voor het hertogdom Limburg, met klapper., 1841; 747; 1 deel
  - Diverse leggers van vaste posten van het departement van Financiën, 1844-1898; 748-755; 17 delen
    - Indirecte belastingen: fo's 1-170, inschrijfnrs. 1-236, 1844-1852, Munt: 1844-1852; Kadaster: inschrijfnrs. 1-26, 1848-1852; Loterij: inschrijfnrs. 1-9, 1844-1851; Registratie, Munt, Staatsloterij, Kadaster, 1851-1860; 748; 2 delen
    - Diverse categorieën ambtenaren bij de belastingen, 1853-1858, Directe belastingen, 1859-1869; Directe belastingen, 1868-1869; 749; 3 delen
    - Diverse categorieën ambtenaren bij de belastingen, 1861-1869, Ontvangers van de registratie, 1869-1878; Ontvangers der directe belastingen, 1850-1859; 750; 3 delen
      Dit is een vervolg op inv.nr. 741.
    - Ontvangers der directe belastingen, 1860-1871, 751; 1 deel
    - Ontvangers der directe belastingen, 1872-1883, 752; 1 deel
    - Ontvangers der directe belastingen, 1884-1898, Leggers van wachtgelden, ook van Hoge Colleges van Staat, 1856-1866; Leggers van wachtgelden, 1867-1869; Leggers van diverse vaste posten, schadeloosstellingen, e.d., 1839-1862; Leggers van diverse vaste posten, schadeloosstellingen, e.d., 1859-ca. 1869; 753; 4 delen
    - Leggers van diverse vaste posten, schadeloosstellingen, e.d., 1865-1906, 754; 1 deel
    - Leggers van diverse vaste posten, schadeloosstellingen, e.d., 1871-1880, 755; 1 deel
  - Roosters van tractementen van civiele ambtenaren, ca. 1877-ca. 1908; 756-758; 3 omslagen
    - ca. 1877-ca. 1905., 756
    - ca. 1877-ca. 1907., 757
    - ca. l880-ca. 1908., 758
  - Leggers van tractementen, wachtgelden e.d. van het departement van Onderwijs, ca. 1887-ca. 1924; 759-761; 2 delen, 9 omslagen
    - Tractementen van het departement, ca. 1918-ca. 1922, Tractementen van schoolopzieners, ca. 1915-1923; Wachtgelden van schoolopzieners, ca. 1921-1927; Wachtgelden van het hoger onderwijs, ca. 1910-1921; Rijkskweekscholen, ca. 1896-ca. 1920; 759; 2 delen, 3 omslagen
    - Beurzen, subsidies en toelagen aan seminaria, ca. 1898-ca. 1916, Toelagen en wachtgelden van schoolopzieners, ca.l887-ca. 1920.; Tractementen van bureau-ambtenaren en inspecteurs van het lager en middelbaar onderwijs, ca. 1900-ca. 1924; Tractementen van Rijksuniversiteiten en technische Hogescholen, ca. 1905-ca. 1920; 760; 4 omslagen
    - Diversen, ca. 1889-ca. 1920, Rijks H.B.S.-en, ca. 1907-ca. 1920; 761; 2 omslagen
  - Roosters van toelagen aan Hoge Colleges en ambtenaren van Justitie en Buitenlandse Zaken, ca. 1887-ca. 1910; 762; 1 omslag
  - Tractementen van diverse ambtenaren, o.a. van Binnenlandse Zaken, ca. 1880-ca. 1910; 763; 1 omslag
  - Tractementen en toelagen, o.a. van Onderwijs, ca. 1879-ca. 1910; 764; 1 omslag
  - Geboorteakten voor kindergelden, Register van mutaties van Rijksveldwachters; ca. 1860-ca. 1899; 1913-1921; 765; 1 omslag, 1 deel
  - Register van inhoudingen op tractementen van Oorlog, Klapper op resoluties betreffende vergoedingen aan civiel en militair personeel in West-Indië; 1873-1882; ca. 1915-ca. 1926; 766; 2 delen
  - Broeders in de Orde Ned. Leeuw. Huis der Koningin en Hoge Colleges van Staat, + 1923; 767
  - Hoge Colleges; Pensioenfonds voor weduwen en wezen. Financiën. Pensioenraad., 768
  - Broeders in de Orde der Ned. Leeuw. Financiën. Pensioenfonds gemeente ambtenaren, e.a., 1888; 769
  - Buitenlandse Zaken. Ministers, Gezanten e.d. Justitie, 1906; 770
  - Justitie, 1906; 771
  - Justitie, 1906. e.v; 772
  - Justitie, 1906. e.v; 773
  - Justitie, 1919. e.v; 774
  - Justitie, 1919. e.v; 775
  - Justitie, 1920; 776
  - Justitie, 1920; 777
  - Justitie, 1920; 778
  - Justitie, 1920. e.v; 779
  - Justitie, 1920; 780
  - Justitie, (o.a. wachtgelden), 1920; 781
  - Binnenlandse Zaken, 1890 e.v; 782
  - Binnenlandse Zaken. o.a. Districtsschoolopziener. Subsidie e.d., 1900; 783
  - Binnenlandse Zaken., 1902 e.v; 784
  - Binnenlandse Zaken., 1902 e.v; 785
  - Binnenlandse Zaken. Rijksnormaallessen., 1903 e.v; 786
  - Binnenlandse Zaken. Diverse instellingen. Commissarissen der Koningin, Landsdrukkerij, C.B.S. e.a., 1906; 787
  - Binnenlandse Zaken, 1909 e.v; 788
  - Binnenlandse Zaken. o.a. Rijkslandbouwwinterschool, C.B.S., Gratificatiën; R.H.B.S.; 1922; 1903; 789
  - Binnenlandse Zaken. Landbouw o.a. salarissen Ministers, 1923; 790
  - Onderwijs en Binnenlandse Zaken. Rijksnormaallessen, 1899; 791
  - Onderwijs en Binnenlandse Zaken. Rijksnormaallessen, vanaf, 1919; 792
  - Onderwijs. Opheffing Rijksnormaallessen., 1919; 793
  - Onderwijs. Opheffing Rijksnormaallessen., 1919; 794
  - Onderwijs en Binnenlandse Zaken. Onderwijzers e.a., 1920; 795
  - Onderwijs. Toezicht op gebouwen en onderwijsinstellingen, Diverse instellingen.(met alfabetische lijst); 1920; 1923; 796
  - Onderwijs. klappers Inspecteurs L.O., Algemeen Rijksarchief, Universiteiten.; 1923; 797
  - Hervormde Eredienst, Rooms Katholieke Eredienst; 1902; 1901; 798
  - Directe Belastingen. Arr. Tiel, Rotterdam, Amsterdam e.a., 1869-; 799
  - Directe Belastingen. Arr. Noord-Brabant en Noord-Holland., 1876; 800
  - Directe Belastingen. Arr. Den Bosch, Rotterdam, Zutphen, Maastricht e.a., 1889; 801
  - Directe Belastingen. Arr. Den Bosch, Amsterdam, Zutphen, Rotterdam, Middelburg, Groningen, Leeuwarden, Maastricht en Zwolle., 1900; 802
  - Directe Belastingen. Groningen, 1900; 803-804
    - deel I, 803
    - deel II, 804
  - Directe Belastingen. Groningen, Leeuwarden, Maastricht, Utrecht, Middelburg, Den Bosch, Breda en Arnhem., 1900; 805
  - Directe Belastingen. Maastricht., 1900; 806
  - Directe Belastingen. Rotterdam., 1900; 807
  - Directe Belastingen. Rotterdam, Utrecht., 1900; 808
  - Directe Belastingen. Zwolle., 1900; 809-810
    - deel I, 809
    - deel II, 810
  - Directe Belastingen. Zutphen, Rotterdam, Amsterdam, Den Bosch., 1900; 811
  - Directe Belastingen. Zeeland, Limburg., 1900; 812
  - Directe Belastingen. Financiën Arr. Amsterdam., 1902; 813
  - Directe Belastingen. Arr. Breda., 1904; 814-816
    - deel I, 814
    - deel II, 815
    - deel III, 816
  - Directe Belastingen. Arr. Arnhem., 1918; 817
  - Financiën. Arbeidsvoorwaarden Rijkswerklieden., 818
  - Registratie Kadaster en Domeinen., 1884 (1915); 819-820
    - deel I, 819
    - deel II, 820
  - Bureau Oorlog. Minister, Hoofdambtenaren enz. Topografische inrichting., Magazijn van geneesmiddelen.; Kon. Marechaussee.; 1921; 1924; 821
  - Marine., [1885-1923]; 822-826
    - 1885, 822
    - 1894, 823
    - 1915, 824
    - 1920, 825
    - 1923, 826
  - Waterstaat, Handel en Nijverheid. Posterijen. Diverse plaatsen., 1894; 827
  - Waterstaat. Verkeer en Wegen., 1895; 828
  - Waterstaat., 1900; 829-831
    - deel I, 829
    - deel II, 830
    - deel III, 831
  - Landbouw, 1906-1909; 832
  - Landbouw en Binnenlandse Zaken, Den Bosch t/m Zutphen., 1922; 833
  - Landbouw en Binnenlandse Zaken, 1900; 834
  - Landbouw, Nijverheid en Handel, 1900; 835
  - Landbouw Hogeschool. Veeartsenijkundige Hogeschool., 1900; 836
  - Plantenziektekundige Dienst. Rijksseruminrichting. Rijkshengstveulendepot. Rijkslandbouwproefstation., 1900; 837
  - Rijkslandbouwproefstation. Middelbare Koloniale Landbouwschool. Rijkszuivelstation., 1934; 838
  - Arbeid, Handel en Nijverheid, Den Bosch t/m Den Haag., 1900; 839
  - Arbeid, Handel en Nijverheid. Rotterdam t/m Roermond., 1900; 840
  - P.T.T. Ambtenaren en bestellers. Alkmaar t/m Roermond., 1900; 841
  - P.T.T. Ambtenaren en bestellers. Arnhem, Tiel, Zutphen e.a., 1900; 842
  - P.T.T. Diverse plaatsen., 1900; 843-845
    - deel I, 843
    - deel II, 844
    - deel III, 845
  - P.T.T. Opzichters e.a., 1873-1904; 846
  - P.T.T. Opzichters e.a., 1900; 847
  - P.T.T. Ambtenaren, Amsterdam, Rotterdam en Den Haag., 1908; 848
  - P.T.T. Bestellers en Ambtenaren., 1908-1916; 849